【裁判字號】    91,易,4207
【裁判日期】    920117
【裁判案由】    毒品危害防制條例
【裁判全文】
臺灣高雄地方法院刑事判決                        九十一年度易字第四二七號
    公  訴  人  臺灣高雄地方法院檢察署檢察官
    被      告  甲○○  男  三.
右被告因違反毒品危害防制條例案件，經檢察官聲請簡易判決處刑（九十一年度偵字
第五九九０號），經本院認為不宜以簡易判決處刑，改由通常程序審理，本院判決如
左：
    主  文
甲○○施用第二級毒品，累犯，處有期徒刑拾月。
    事  實
一、甲○○於民國八十四年間因違反肅清煙毒條例案件，經臺灣高等法院高雄分院以
    八十四年度上訴字第一八五０號判處有期徒刑四年確定，於八十八年九月二十四
    日假釋期滿執行完畢。又因施用毒品案件，經本院以八十八年度毒聲字第九０四
    號裁定送觀察、勒戒後，認無繼續施用毒品之傾向，由臺灣高雄地方法院檢察署
    檢察官於八十八年十二月二十日，以八十八年度毒偵字第二八八九、三０九０號
    不起訴處分確定後，復因施用第一級毒品案件，經本院以八十九年度毒聲字第六
    六三六號裁定送勒戒處所觀察勒戒後，認有繼續施用毒品之傾向，以八十九年毒
    聲字第七四二八號裁定送強制戒治，並由臺灣高雄地方法院檢察署檢察官提起公
    訴，經本院以九十一年度訴字第五二八號判決有期徒刑一年，被告上訴臺灣高等
    法院高雄分院，惟被告於同年九月二十五日高等法院審理中撤回上訴確定在案。
    詎被告仍不知悔改，又於九十一年七月五日十五時起回溯二十四小時內之某時，
    在不詳地點，施用第一級毒品海洛因（此部分業經檢察官為不起訴處分）及第二
    級毒品安非他命各一次，為警於九十一年七月五日十五時許，在高雄市○鎮區○
    ○路一０八巷十六號查獲。
二、案經高雄市政府警察局前鎮分局移送臺灣高雄地方法院檢察署檢察官偵查起訴。
    理  由
一、訊據被告矢口否認上揭犯行，辯稱：伊最後一次是九十年六月間，以後即無再
    吸食毒品云云。惟查被告於九十一年七月五日十五時許為警查獲時，經警採取其
    尿液送請檢驗結果，確呈檢出嗎啡（此部分業經檢察官為不起訴處分）及甲基安
    非他命陽性反應，有卷存高雄市立凱旋醫院於九十一年七月二十五日出具之煙毒
    尿液檢驗成績書可稽；又甲基安非他命經口服投與後約百分之七十於二十四小時
    內自尿中排出，約百分之九十於九十六小時內自尿中排出，由於目前國內尿液中
    甲基安非他命之檢驗僅為鑑定其是否陽性反應，尚未定其含量，且甲基安非他命
    成分之檢出與其投與方式、投與量、個人體質、採尿時間與檢測儀器之精密度等
    諸多因素有關，因此僅憑尿液中呈安非他命陽性反應，並無法確實推算吸食時間
    距採集時間之長短，惟依上述資料推斷，最長可能不會超過四日，此有行政院衛
    生署藥物食品檢驗局八十一年二月八日（八一）藥檢壹字第一一五六號函可查；
    再者，在文獻報告中，固有藥品或食物因交叉反應，可能在尿液測中產生偽陽性
    之毒品反應，然如依氣相層譜儀分析法（ＧＣ／ＭＳ，即gas chromatography/
    mass spectrometry），將檢品經過氣化後，通過層析管分離純化，再將純化後
    的成分循序送入質譜儀做個別的鑑定，因質譜儀所測定之圖譜，在化學上被公認
    具有如指紋般之特性，故可據以完全判定該檢品係為何種化合物，而幾乎不會有
    偽陽性反應產生，亦有八十三年四月七日行政院國軍退除役官兵輔導委員會臺北
    榮民總醫院函可參。本件被告之尿液，經高雄市立凱旋醫院以「氣相層譜儀分析
    法（ＧＣ／ＭＳ）」檢驗，確呈第二級毒品甲基安非他命陽性反應，是依上開說
    明，本件既經「氣相層譜儀分析法（ＧＣ／ＭＳ）」檢驗，即已排除曾服用感冒
    藥、鎮定劑、安眠藥等藥物，使檢體出現「偽陽性」的可能，準此，被告於採尿
    時往前回溯二十四小時內，必曾施用安非他命無訛，其空言否認，委無足採。另
    被告因施用毒品案件，經本院以八十八年度毒聲字第九０四號裁定送觀察、勒戒
    後，認無繼續施用毒品之傾向，由臺灣高雄地方法院檢察署檢察官於八十八年十
    二月二十日，以八十八年度毒偵字第二八八九、三０九０號不起訴處分確定後，
    復因施用第一級毒品案件，經本院以八十九年度毒聲字第六六三六號裁定送勒戒
    處所觀察勒戒後，認有繼續施用毒品之傾向，以八十九年毒聲字第七四二八號裁
    定送強制戒治，並由臺灣高雄地方法院檢察署檢察官提起公訴，經本院以九十一
    年度訴字第五二八號判決有期徒刑一年，被告上訴臺灣高等法院高雄分院，惟被
    告於同年九月二十五日高等法院審理中撤回上訴確定在案，有臺灣高等法院被告
    全國前案紀錄表、臺灣高雄地方法院檢察署刑案資料查註記錄表各一份在卷可稽
    ，本件事證明確，被告犯行應堪認定。
二、查安非他命係毒品危害防制條例第二條第二項第二款所稱之第二級毒品，不得持
    有、施用，此毒品危害防制條例第十條第二項、第十一條第二項分別定有明文。
    ，核被告所為係犯毒品危害防制條例第十條第二項施用第二級毒品罪。又其持有
    第二級毒品安非他命，本應論以持有第二級毒品罪，惟因其持有後進而施用，其
    持有之低度行為應被施用之高度行所吸收，不另論持有第二級毒品罪。另被告於
    八十四年間因違反肅清煙毒條例案件，經臺灣高等法院高雄分院以八十四年度上
    訴字第一八五０號判處有期徒刑四年確定，於八十八年九月二十四日假釋期滿執
    行完畢，亦有臺灣高等法院被告全國前案紀錄表、臺灣高雄地方法院檢察署刑案
    資料查註記錄表各一份在卷可稽，其於有期徒刑執行完畢後，五年以內再犯本件
    有期徒刑以上之罪，為累犯，應依刑法第四十七條規定加重其刑。爰審酌被告施
    用毒品之犯行，性質上乃屬對自我身心健康之自戕行為，其行為本身對社會所造
    成之損害並非直接、巨大，以及其犯罪動機、目的、手段、所生危害及犯罪後坦
    承犯行等一切情狀，量處主文所示之刑，以資警惕。
三、據上論斷，應依刑事訴訟法第二百九十九條第一項前段，毒品危害防制條例第十
    條第二項，刑法第十一條前段、第四十七條，判決如主文。
本案經檢察官林美靜到庭執行職務。
中      華      民      國      九十二      年      一    月    十七    日
                                     臺灣高雄地方法院刑事第七庭
                                             法  官  曾吉雄
右判決正本證明與原本無異。
如不服本判決，應於送達後十日內，向本院提出上訴狀。
中      華      民      國      九十二      年      一    月    十七    日
                                             書記官   唐美玲
附錄本案論罪科刑法條
毒品危害防制條例第十條第二項。
施用第二級毒品者，處三年以下有期徒刑。


司法院資訊處製作；財團法人民間司法改革基金會備份。
